臺灣高等法院臺南分院刑事判決
109年度上訴字第1569號
上  訴  人  臺灣臺南地方檢察署檢察官
上  訴  人  
即  被  告  莊雅智
選任辯護人  陳廷瑋律師
            吳鎧任律師
上  訴  人  
即  被  告  王建凱
法扶律師    黃俊諺律師
被      告  許璟豪
公設辯護人  簡松柏  
被      告  林琤
選任辯護人  李國禎律師
            熊家興律師
上列上訴人因擄人勒贖等案件，不服臺灣臺南地方法院108年度
重訴字第9號中華民國109年8月14日第一審判決（起訴案號：臺
灣臺南地方檢察署108年度偵字第2856、3354、6943號），提起
上訴，本院判決如下：
    主  文
㈠原判決關於莊雅智、王建凱被訴共同擄人勒贖部分，及許璟豪
  剝奪行動自由部分，均撤銷。
㈡莊雅智、王建凱共同犯剝奪他人行動自由罪，各處有期徒刑貳
  年。
㈢許璟豪共同犯剝奪他人行動自由罪，處有期徒刑肆月，如易科
  罰金，以新臺幣壹仟元折算壹日。　
㈣其他上訴駁回（林琤部分）。
    事  實
一、財物糾紛起因：
　㈠莊雅智（綽號鴨子）所有車牌號碼000-0000號自小客車於民
    國107年12月初遭砸，於107年12月6日進入納智捷○○廠修理
    ，費用經估計為新臺幣（下同）19萬1765元，莊雅智為修復
    該車，向王建凱借貸修車費用20萬元，2人於108年1月21日
    相約至莊雅智之住處交付上開款項，嗣王建凱將裝有20萬元
    之牛皮紙袋交予莊雅智後，莊雅智便將該牛皮紙袋及其所有
    黑色包包放置在王建凱駕駛車輛之副駕駛座下面腳踏板處。
　㈡嗣因王建凱已與辛○○相約在臺南市東區東安路後甲國中附近
    進行毒品愷他命鑑定，王建凱遂持愷他命1包並載莊雅智一
    同前往，抵達臺南市東區東安路○○○○附近時，莊雅智下車如
    廁，辛○○、甲○○乃趁機持棍棒等不詳武器，進入王建凱車內
    ，奪取莊雅智所有之黑色包包及裝有20萬元之牛皮紙袋離去
    ，莊雅智因甲○○、辛○○持有上開武器而無法阻止，惟甲○○因
    一時混亂而將手機掉落在王建凱車上。
　㈢莊雅智為取回上開款項，持拾得之上開甲○○手機，於108年1
    月22日4時32分許，以messenger傳訊甲○○，要求其返還款項
    否則報警，惟辛○○、甲○○知悉莊雅智、王建凱擔心上開毒品
    事宜敗露，應該不敢報警，故拒不返還，莊雅智、王建凱為
    討回上開遭搶財物，乃為下列犯行。　
二、莊雅智、王建凱與數名姓名年籍不詳之成年男子為討回財物
    ，共同基於剝奪行動自由、強制、傷害之犯意聯絡：
  ㈠分乘搭載其等之懸掛車牌號碼000-0000號車牌之黑色自小客
    車（下稱黑車）、車牌號碼000-0000號白色自小客車（下稱
    白車），於108年1月23日凌晨0時許至臺南市○○區○○路000號
    ○○○釣蝦場（下稱○○○釣蝦場）前，分由黑車自辛○○坐在駕駛
    座而停在路旁之車牌號碼000-0000號紅色自小客車（辛○○女
    友毛○○所有供辛○○管領使用，下稱紅車）之後方擋住，由白
    車自紅車之前方逆向逼近，王建凱再下車至紅車駕駛座旁而
    強拉駕駛座車門，辛○○見狀即駕駛紅車欲朝左前方行駛離去
    ，然白車即逆向擋住紅車前行，且有數名不詳成年男子從黑
    車下車欲上前攔阻，辛○○遂駕駛紅車後退並快速駛離，然王
    建凱及前開下車之數名不詳成年男子旋搭上黑車、白車，二
    車沿路追逼紅車，致使遭追逼之紅車駛至臺南市東區崇德路
    與同區生產路之交岔路口（下稱本件交岔路口）欲右轉彎時
    ，撞及行人號誌桿而無法動彈，莊雅智、王建凱及數名不詳
    成年男子下車，分持球棒、木棒、高爾夫球桿、不詳刀具（
    無證據認係屬槍砲彈藥刀械管制條例所指之刀械）等物品下
    車，敲破紅車擋風玻璃及車窗（毀損部分業據撤回告訴，詳
    後述），王建凱並自破掉之車窗伸入拉開車門，將辛○○拉出
    車外，莊雅智、王建凱及數名不詳成年男子分持前開物品追
    打辛○○，再由莊雅智、王建凱強押辛○○坐上黑車後座，由其
    中一名不詳成年男子駕車、王建凱坐於副駕駛座、莊雅智及
    一名不詳成年男子分坐在後座之辛○○之左右而駛離，且坐後
    座之該不詳成年男子持上開刀具抵住掙扎之辛○○的脖子並恫
    稱「不要動」，王建凱、莊雅智除持續用手毆打辛○○外，莊
    雅智並以膠帶綑綁辛○○之雙手，再以黑色毛帽類頭套1只（
    下稱頭套）罩住辛○○頭部，而剝奪其行動自由。
  ㈡辛○○被載至不詳地點（下稱第一地點），被強拉至屋內及按
    坐在地上，王建凱持榔頭敲擊辛○○左手、莊雅智持香菸燙辛○○之左側腹部及持棍棒毆打辛○○，不詳成年男子以香菸燙辛○○之右側腹部，王建凱及不詳成年男子並以冷水潑、淋辛○○
    數次後，王建凱再拿電風扇吹辛○○，莊雅智、王建凱並要辛○○打電話向辛○○之家人或朋友，表示辛○○因積欠債務而須支
    付新臺幣（下同）20萬元等始能獲釋，惟辛○○不從。嗣莊雅
    智與住臺南市○市區○○路000號0樓之0之高○○住處（下稱高○○
    住處）的友人即少年楊○瑋（90年12月生，係借住該處之高○○友人）聯絡，向楊○瑋表示要前去該處並獲同意後，由經王
    建凱、莊雅智告知其等係被辛○○等強盜財物，方將辛○○逮來
    處理糾紛，而具有剝奪他人行動自由犯意聯絡之許璟豪，駕
    駛車號000-0000號銀色自小客車（下稱銀車），搭載坐在副
    駕駛座之王建凱，坐在後座之莊雅智，及戴頭套雙手遭膠帶
    綑綁之辛○○，使辛○○行動自由在遭剝奪之情狀下，前往高○○
    住處。
  ㈢許璟豪駕駛銀車搭載莊雅智、王建凱、辛○○抵達高○○住處大
    樓地下室，由楊○瑋帶領搭電梯上樓進入高○○住處，許璟豪
    旋即離開，辛○○則被帶至該處左邊空房內，莊雅智以鐵製衣
    架綑綁辛○○的手，將辛○○拘禁於該空房內，王建凱則持西瓜
    刀拍碰辛○○之臉部、身體，以及與莊雅智共同毆打辛○○，並
    翻找辛○○身上口袋。嗣由經王建凱、莊雅智告知其等遭辛○○
    等強盜財物，方將辛○○逮來處理糾紛之楊○瑋，及當時借住
    在高○○住處另一房間之林琤（綽號冠智），見辛○○所攜皮夾
    內有中國信託商業銀行帳號000000000000號、台北富邦銀行
    帳號000000000000號之金融卡各1張（下稱中國信託金融卡
    、台北富邦金融卡），楊○瑋、林琤為促使辛○○交付金錢以
    供償還，竟萌生脅迫辛○○行無義務之事之犯意聯絡，由林琤
    對辛○○宣稱如果可從金融卡之帳戶內領款，辛○○就可以被放
    回家等話語，並輔由楊○瑋將辛○○之手壓在地上、持西瓜刀
    對辛○○恫稱密碼如果是錯的就剁手之強脅手段，向辛○○逼問
    金融卡之密碼以供運用，迫使並無交出金融卡密碼讓楊○瑋
    、林琤得以運用該金融卡之義務的辛○○，在內心害怕致自由
    意志受到影響之狀況下，只得向楊○瑋、林琤告知金融卡之
    密碼，忍受其二人得以運用該金融卡而行無義務之事。楊○
    瑋嗣騎機車搭載林琤於108年1月23日6時26分許至臺南市○市
    區○○街000號統一超商○○門市（下稱統一超商○○門市），由
    林琤持本件中國信託金融卡插入自動櫃員機，鍵入密碼及操
    作領款，然因該帳戶之存款餘額不足而未取得款項，林琤、
    楊○瑋便返回高○○住處，林琤向莊雅智、王建凱表示「我去
    按過ATM，密碼是對的，但是金融卡裡真的沒有錢」，而將
    上開皮夾及上開中國信託金融卡及台北富邦金融卡均返還辛○○。
  ㈣莊雅智、王建凱於108年1月23日8時許起，以臉書暱稱「王小
    明」傳送訊息及撥打臉書通話予辛○○的表哥吳○彬，由莊雅
    智以「鴨子」之稱號出面對話，向吳○彬要求60萬元之還款
    及須先支付30萬元等語；而高○○於108年1月23日中午某時返
    回自己住處，發現辛○○遭拘禁於該處，高○○即指示林琤、少
    年楊○瑋將辛○○之頭套拿掉及解開辛○○手上之束縛，因王建
    凱、莊雅智告知高○○係辛○○等強盜財物方遭其等逮來索賠，
    高○○為使辛○○能儘快獲釋，避免出事而自己遭受連累，遂出
    於幫忙聯繫之意，經徵求莊雅智、王建凱之同意，先由莊雅
    智以臉書暱稱「王小明」撥打臉書通話予吳○彬，由高○○以
    「新市阿豪」稱號詢問吳○彬有無可能支付30萬元，然吳○彬
    表示無力支付，高○○再續以臉書聯絡吳○彬表示改為15萬元
    ，惟吳○彬仍表示無法支付15萬元而僅能支付5萬元，且須見
    面交款放人之條件，然被告莊雅智、王建凱拒絕，吳○彬即
    未再回應。嗣再由莊雅智、王建凱以臉書暱稱「王小明」撥
    打電話予辛○○之母親吳○琴，由辛○○與吳○琴通話，高○○並以
    其持用之0000000000行動電話門號撥打電話予吳○琴，由辛○○與吳○琴通話，高○○並與吳○琴通話表示須拿錢處理之旨，
    然遭吳○琴以要錢須有證據，去找辛○○之父處理為由拒絕。
  ㈤毛○○自吳○琴處取得高○○上開行動電話之聯繫方式後，於108
    年1月23日18時許，撥打高○○持用之0000000000行動電話門
    號與高○○聯繫，高○○表示需支付30萬元，毛○○回稱無法支付
    ，高○○改為15萬元，再約定先清償3萬元至5萬元及於108年1
    月23日20時許在新市火車站見面，惟毛○○因未能籌得款項，
    而未依約前往會面。嗣於108年1月24日0時許，高○○與莊雅
    智、王建凱討論後，以臉書視訊向毛○○詢問能否提出值錢之
    物及50公克之愷他命作為放人之條件，毛○○遂以1萬1,000元
    向姓名年籍不詳綽號「新偉」之女子（下稱「新偉」）購得
    20公克之愷他命1包，再於視訊中展示可提出該包愷他命及
    金戒指、金手環等金飾，高○○經與在場之莊雅智、王建凱討
    論，獲莊雅智、王建凱同意由高○○帶領辛○○至毛○○位於東門
    路之住處（當時辛○○與毛○○同住該處，下稱毛○○住處），向
    毛○○拿取上開財物回來交給莊雅智、王建凱，高○○遂與林琤
    、楊○瑋、辛○○同搭一部計程車至毛○○住處，毛○○將上開愷
    他命1包及金飾交予高○○，高○○為保證辛○○會安全返回，遂
    留在毛○○住處，而將愷他命1包交予辛○○、金飾交予林琤，
    由林琤、楊○瑋帶同辛○○搭乘計程車返回高○○住處後，將上
    開愷他命1包、金飾等物交給莊雅智、王建凱，且因林琤之
    勸解，莊雅智、王建凱遂僅收取愷他命1包，將金飾交予辛○○而同意釋放辛○○，由經莊雅智電話聯絡而再度前來高○○住
    處之許璟豪，駕駛銀車搭載辛○○於108年1月24日早上返回毛
    ○○住處。
  ㈥辛○○獲釋後，先至臺南市政府警察局第一分局製作警詢筆錄
    ，再經偵訊後，於108年1月25日凌晨至臺南新樓醫院急診，
    經診視發現其受有前額破皮（3×2公分）、右下眼瞼瘀血（4
    公分）、左頰刀傷（4公分）、右頰腫脹、右肩1度燙傷（5
    公分）、左肩破皮（6公分）、右上手臂瘀血（20×20公分）
    、左上臂瘀血（8×7公分）、背1度燙傷（1公分）及左背破
    皮（1公分）、左肘破皮（2公分）2處並瘀血、左手腫脹、
    右手瘀血（2公分）2處、左腿瘀血（8×3公分）等傷害，且
    於108年2月22日經柳營奇美醫院醫生診斷受有2耳混合性聽
    力障礙等傷害（傷害部分撤回告訴，詳後述），經警循線查
    獲前情，並扣得頭套1個。
三、案經辛○○訴由臺南市政府警察局第一分局報請臺灣臺南地方
    檢察署檢察官偵查起訴。
    理  由
壹、程序部分：
一、本院審理範圍：
　　原審判處不另為無罪諭知及不另為不受理部分，僅有被告林
    琤拿取告訴人金融卡操作自動櫃員機提領款項部分，業據檢
    察官上訴，認原審論罪法條違誤，其餘部分檢察官均未上訴
    ，業已確定；另被告莊雅智、王建凱偽證部分，未據其等上
    訴，有上訴狀可按（本院卷第19-23、57-67頁），此部分亦
    已確定，雖本院筆錄仍載，然非審理範圍，先予敘明。
二、證據能力：
    被告莊雅智、王建凱、許璟豪分別就下列司法警察調查中之
    陳述，均認為係審判外陳述而無證據能力，且復無其他得例
    外賦予證據能力之情形，故下列司法警察調查中之陳述，各
    別對被告莊雅智、王建凱、許璟豪而言無證據能力，但可作
    為彈劾證據：
  ㈠被告莊雅智部分：被告王建凱、許璟豪、林琤、告訴人辛○○
    、證人楊○瑋、高○○、林○○、黃○○、毛○○、吳○琴、吳○彬、
    楊○○、鍾○○於司法警察調查中之陳述。
  ㈡被告王建凱部分：被告林琤、告訴人、證人楊○瑋、高○○、林
    ○○、黃○○、毛○○、吳○琴、吳○彬於司法警察調查中之陳述。
  ㈢被告許璟豪部分：被告莊雅智、王建凱、林琤、告訴人、證
    人楊○瑋、高○○、林○○、毛○○、吳○琴、吳○彬於司法警察調
    查中之陳述。
三、除上開二所示外，本判決下列引用之各項證據，檢察官、被
    告及其等辯護人至言詞辯論終結前均未聲明異議，本院審酌
    各該證據作成之客觀環境及條件，均無違法或不當取證或其
    他顯不可信之情形，作為證據使用皆屬適當，依刑事訴訟法
    第159條之5之規定，均有證據能力。
貳、實體部分：
一、上開犯罪事實，業據被告莊雅智、王建凱、許璟豪、林琤4
    人於本院準備程序及審理時坦承不諱（本院卷1第223-224、
    236頁，本院卷3第320-328頁），核與告訴人辛○○、被告莊
    雅智、王建凱、許璟豪、林琤於偵訊及審理之供述；及證人
    楊○瑋、高○○、林○○、黃○○、毛○○、吳○琴、吳○彬、楊○○、
    鍾○○、蔡○○、庚○○、丙○○於偵訊或審理之證述大致相符（頁
    數出處詳附件），並有108年1月24日拍攝之告訴人傷勢照片
    12張（偵一卷第151-161頁）、告訴人之臺南新樓醫院診斷
    證明書、柳營奇美醫院診斷證明書（偵一卷第163、165頁）
    、108年1月23日○○○釣蝦場前監視器錄影擷取畫面16張及光
    碟1片（偵一卷第167-174頁，光碟置於同偵卷第397頁存放
    袋內）、車號000-0000號紅色小客車（即本案紅車）及現場
    照片30張（偵一卷第175-189頁）、中國信託商業銀行股份
    有限公司108年4月2日函檢附之ATM監視器錄影擷取畫面1張
    及光碟1片、臺灣臺南地方檢察署公務電話紀錄（偵一卷第3
    71-379頁，光碟置於同偵卷第397頁存放袋內）、中國信託
    商業銀行股份有限公司108年4月26日函（偵五卷第149頁）
    、吳○彬提供其與暱稱「王小明」之臉書對話紀錄（偵一卷
    第283-287頁）、吳○琴提供其持用之行動電話錄音譯文與光
    碟1片（偵卷一第309-313頁，光碟置於同偵卷第397頁存放
    袋內）、毛○○提供其持用行動電話通信紀錄擷取畫面（偵一
    卷第243-255頁）、高○○提供其與毛○○之臉書對話紀錄（偵
    二卷第219-225頁）、臺南市政府警察局108年1月31日南市
    警鑑字第1080062099號鑑驗書1份（偵二卷第189-190頁）、
    高○○住處現場照片41張（偵二卷第147-187頁）、車牌號碼0
    00-0000號銀色自小客車（即本案銀車）現場照片3張（偵四
    卷第57-59頁）等資料可佐，足證被告4人上開任意性自白與
    事實相符，堪信為真，其等前開犯行，堪以認定。
二、檢察官雖起訴被告莊雅智、王建凱上開犯行係涉犯擄人勒贖
    罪嫌，惟被告莊雅智、王建凱堅決否認有此犯意，均辯稱：
    被告莊雅智向被告王建凱借款20萬元擬用於修車，被告王建
    凱於108年1月21日晚上交付20萬元給被告莊雅智後，因已約
    告訴人幫被告王建凱鑑定愷他命純度，故請被告莊雅智陪同
    前往，然竟遭告訴人及甲○○持兇器搶奪20萬元及愷他命等財
    物，才會於1月23日將告訴人強押上車要求返還財物，並無
    以金錢取贖之不法所有犯意，僅構成刑法第302、304條之罪
    ，且我們於原審與告訴人成立調解，賠償損害，傷害及毀損
    部分已經撤告，妨害自由部分告訴人也表示原諒等語（本院
    卷1第225-226頁）。是本案之重點即在於被告等人上開強押
    告訴人取財之犯行，究係為討回財物或擄人勒贖？論述如下
    ：
　㈠按擄人勒贖罪，須行為人自始有使被害人以財物取贖人身之
    意思，如使被害人交付財物，別有原因，為達其取得財物之
    目的，而剝奪被害人之自由者，除應成立其他財產上之犯罪
    或牽連犯妨害自由罪外，要無成立擄人勒贖罪之餘地(最高
    法院65年度台上字第3356號判例、93年度台上字第3963號、
    95年度台上字第772號判決意旨可資參照）。
　㈡上開借貸修車費用及財物糾紛起因，業據被告莊雅智於原審
    供稱：我的車號000-0000號納智捷牌自小客車於107年12月5
    日在我住處門口被砸，隔日送去納智捷中華西路原廠修理，
    修車費用該廠要收20萬元，我原本預定在108年1月中旬至同
    月月底要結清，並於107年12月月底向被告王建凱表示要向
    其借20萬元，被告王建凱說他有辦法就會借我，嗣被告王建
    凱於108年1月21日跟我說可以借我20萬元，於同日20時許開
    車帶著內裝20萬元之牛皮紙袋到我住處，順便要載我出去吃
    晚餐，我拿著內有電子煙等物的黑色包包，上車坐在副駕駛
    座，被告王建凱在車上將該牛皮紙袋交給我，我點過該牛皮
    紙袋內一疊面額均為1千元之紙鈔數額無誤，就將該牛皮紙
    袋放在副駕駛座下方的腳踏墊；被告王建凱已與告訴人約好
    在東安路後甲國中附近見面，但未跟我說要去做什麼，被告
    王建凱開車載我於同日22時許至臺南市東區東安路之○○○○對
    面，我下車小便時，看到一輛黑色車子停在被告王建凱的車
    子後面，告訴人持棍棒、甲○○持槍從該黑車下車，分別從被
    告王建凱之車子左後門、右後門上車，我查覺有異，就拿著
    磚頭至被告王建凱車子處，當時告訴人已下車而手上拿著我
    的黑色包包、被告王建凱的黑色包包及上揭裝有20萬元之牛
    皮紙袋，我原本要上前拿磚頭砸告訴人，這時甲○○持槍對著
    我叫我不要靠近，然後告訴人及甲○○就坐上前開黑車離開等
    語（原審卷二第57-59頁，卷四第85、86、94、95、371-374
    頁）；及被告王建凱於原審供稱：被告莊雅智在108年1月21
    日早上電話跟我說他那台納智捷牌的車被砸受損要向我借20
    萬元修車費用，之後我就拿20萬元現金用一個牛皮紙袋裝放
    ，且因當天有人拿一包宣稱價值40萬元的愷他命要給我抵債
    ，我不確定是否有這價值而想找告訴人鑑定，所以我於108
    年1月20時30分許，開車帶著上開裝20萬元之牛皮袋及裝放
    前揭愷他命1包之包包，至被告莊雅智住處載他前往東安路
    的餐廳吃飯，在開車途中將該牛皮紙袋交給被告莊雅智，被
    告莊雅智打開牛皮紙袋查看後，將牛皮紙袋放在其所坐之副
    駕駛座下面的腳踏板處，我在開車載被告莊雅智前往東安路
    的路上，有打電話與告訴人相約在東安路靠近後甲國中後門
    的○○○○對面見面，我在講電話時，被告莊雅智有聽到而知道
    我要拿東西給告訴人鑑定，我抵達○○○○對面後，告訴人及甲○○從我車子後方走來，告訴人從左後方、甲○○從右後方上我
    的車，被告莊雅智下車至對面路邊上廁所，被告莊雅智尚未
    回來車上之時，我將我內裝愷他命之包包打開給告訴人看，
    告訴人就要將包包拉過去，我覺得不對時，甲○○就說最近比
    較不好過並持槍抵住我的頭，告訴人用左手勾住我脖子、右
    手持黑色棒狀物敲我的頭，叫我熄火並拿走內裝愷他命的包
    包，甲○○則以左手持槍抵住我的頭、趴到前面搜尋而取走被
    告莊雅智之包包及放在副駕駛座腳踏板處的牛皮紙袋後，告
    訴人及甲○○均下車，被告莊雅智在車外馬路中間用手指著他
    們喝令東西放下，告訴人持黑色棒狀物、甲○○持槍均指著被
    告莊雅智而不予理會，原本載著告訴人、甲○○前來而停在我
    車子後面的黑色自小客車，就衝過來要撞被告莊雅智，被告
    莊雅智閃開後，告訴人、甲○○就坐上該黑色自小客車離開等
    語明確（原審卷二第75-78頁，卷四第109-111頁），核與證
    人即被告莊雅智之妻丙○○於原審證稱：莊雅智於108年1月21
    日大約20時許，跟我說要與王建凱出去吃飯，以及要向王建
    凱借000-0000號車被砸受損之修車費用20萬元，之後莊雅智
    直至108年1月22日凌晨返回住處之期間，有以電話及傳訊息
    跟我表示被搶，且在回家後跟我說他在下車抽煙還是上廁所
    時，看到有人拿槍指著王建凱而搶走毒品及20萬元現金，行
    搶者3人，1人開車，持槍者為甲○○等情相符（原審卷四第45
    -48頁），顯見被告莊雅智、王建凱上開所供，並非無據。
　㈢再者，被告莊雅智之000-0000號車，曾於107年12月5日在被
    告莊雅智住處旁空地遭不明人士毀損破壞，而於107年12月6
    日送南智捷汽車股份有限公司○○廠（下稱南智捷○○廠）修理
    ，預估之修理金額為191,765元，修復後預計於107年12月31
    日交車，於108年1月初向被告莊雅智告知修復完工及修理費
    用為18萬元，惟該車迄108年10月7日，莊雅智僅支付3萬元
    ，尾款尚未支付，故該車仍置於車廠，嗣莊雅智之妻丙○○陸
    續支付，至109年3月16日仍有9萬元未付，故尚未交車等情
    ，有臺南市政府警察局第四分局108年10月2日函文、南智捷
    ○○廠交修單、原審108年10月7日、109年4月10日公務電話紀
    錄各1份可憑（原審卷二第169、203-209、213、239-247頁
    ，卷四第145-151頁），足徵被告莊雅智、王建凱供稱為修
    理000-0000號自小客車，於108年1月21日向被告王建凱借貸
    修車費用20萬元一節，確有所憑，並非憑空杜撰，堪以採信
    。
　㈣況被告莊雅智於108年1月21日晚上11時53分，以Line通訊軟
    體向其妻證人丙○○傳訊表示：「我們剛被搶」、「被拚，人
    沒怎麼樣」、「跑掉，我等等回你」，並接續表示：「在查
    」、「在想要怎麼把人抓出來」等語，此有Line訊息截圖在
    卷可按(原審卷四第175-181頁)，此時距離遭搶時間約3小時
    ，且當時對告訴人之本案妨害自由犯行並未發生，被告莊雅
    智即有上開訊息給其妻，益徵確有遭搶一事。參以證人丙○○
    於108年5、6月間以Line、Instagram與微信等通訊軟體多次
    與告訴人聯繁，數次提及告訴人與甲○○上開搶劫之事，告訴
    人並未全盤否認，僅稱自己被逼等語（原審卷四第189-260
    頁)，甚至告訴人與證人丙○○電話聯繫時，證人社禹萱向告
    訴人詢問其於開庭時是否要向檢察官坦承有與甲○○一同搶劫
    ，告訴人辛○○則表示如果講了被告莊雅智將該當運輸、販賣
    毒品等罪，以此迴避問題，並一再向證人丙○○表示，如果自
    己取得15萬元和解金，就會一口咬死被告王建凱等語（原審
    卷四第261-291頁)，顯見被告莊雅智、王建凱與告訴人、甲○○確實有上開財物糾紛，至為明確。
　㈤告訴人雖否認其有與甲○○於上開時地行搶被告莊雅智、王建
    凱云云，然查，被告莊雅智以手機翻拍甲○○於108年1月21日
    掉落在王建凱車上之三星手機相片，該手機所登錄之臉書帳
    號為甲○○，手機通訊錄存有聯絡人名稱為「爸爸」、「家人
    」，電話號碼0000000000為甲○○女友父親之手機號碼，手機
    上另有甲○○女友即臉書帳號名稱劉維尼（依依）之臉書mess
    enger對話縮圖，此有翻拍照片4張可按（本院卷2第155-161
    頁)，足徵該三星手機確為甲○○所有；參以告訴人亦坦承當
    日其有與甲○○同至被告王建凱、莊雅智車上談論毒品交易一
    事(偵一卷第29頁，原審卷二第285-286、322、326頁)，倘
    若當時談論毒品事宜和平落幕，該手機既掉落在被告王建凱
    車上，雙方理應相約取回，豈有不敢取回任令被告莊雅智、
    王建凱翻拍手機畫面之理？此等情狀正可證明告訴人與甲○○
    確有於108年1月21日在東安路後甲國中附近行搶被告莊雅智
    、王建凱，並將手機遺落在被告王建凱車上，因此等事故始
    不敢出面取回手機。
　㈥依據甲○○與被告莊雅智之messenger對話截圖記錄，上開遭搶
    後之108年1月22日4時32分，被告莊雅智即傳訊甲○○稱：「
    現在馬上把錢還來，不然我就報警處理」等語，核與被告莊
    雅智前開㈣向其妻丙○○表示「在查」、「在想要怎麼把人抓
    出來」等語相合，亦足說明被告莊雅智確實認為自己與被告
    王建凱在上開時地遭到告訴人及甲○○行搶財物，否則被告莊
    雅智豈會徹夜不眠，在數小時後立即傳訊甲○○要求其等返還
    財物？而本案發生後，甲○○於108年1月25日21時20分回傳予
    被告莊雅智稱：「奇怪怎麼說我欠你錢要報警我人在這手機
    被你拿去亂打亂用你是流氓要收保護費喔」、「我給你啊來
    啊人在哪裡啊」、「人如齊名！」、「趕快來收啊」、「拜
    託流氓鴨子哥」等語，此有對話截圖可按（本院卷2第163-1
    69頁），觀之内容雖多以譏諷之語氣對被告莊雅智挑釁，然
    甲○○亦自承其手機遺落在被告莊雅智、王建凱處，顯見於10
    8年1月21日甲○○確有與被告莊雅智、王建凱見面並遺落手機
    ，此與告訴人於原審翻異偵訊證述，改稱108年1月21日並無
    與被告莊雅智、王建凱見面等情不符（原審卷二第270頁）
    ，可見告訴人證述無上開財物糾紛一情，與事證不合，無可
    採信。
　㈦衡以告訴人於108年1月25日偵訊證稱：莊雅智我曾經用微信
    打給他，是朋友介紹的，當時是要詢問K他命的價錢，因為
    價錢談不攏所以沒交易，1月21日我們有在他車上講價，手
    機掉在他車上，後來發現就打電話去問，但他們不理，他們
    看完手機裡的資訊才有辦法打電話給我的家人朋友，當時價
    錢談不攏，我們就離開，沒有再跟他們交涉，他們把我擄走
    ，凹我朋友拿錢贖人，可能是看完手機覺得我們是有錢人等
    語(偵一卷第29-30頁)；復於108年10月18日原審證稱：（提
    示偵一卷第29頁）我在該份筆錄回答「1月21日我們也有在
    他車上講價」等語，是我有跟朋友一起到莊雅智車上講價，
    價錢談不攏就結束了。當時開價的是莊雅智與王建凱，我的
    朋友是甲○○，1月21日是甲○○要買，我只是想說我有認識，
    他們自己談就好，不關我的事。我只是陪甲○○過去，是甲○○
    要買的，不是我要買，是甲○○跟他們談等情(原審卷二第285
    -286、322、326頁)，亦足證明告訴人與甲○○確實有於108年
    1月21日晚間與被告王建凱、莊雅智見面洽談毒品交易，至
    為灼然。倘若告訴人與甲○○當日未與被告莊雅智、王建凱有
    上開財物糾紛，其等豈有必要就此一事前後供述反覆並互相
    矛盾（詳下述）？又何必針對甲○○手機掉落被告王建凱車上
    一事無法交代何以不能正常取回？以上種種異於常情，益徵
    被告莊雅智、王建凱等人本案妨害自由所為，確實起因於上
    開財物糾紛無誤。
　㈧關於甲○○手機遺落被告王建凱車上一事，甲○○與告訴人於本
    院分別證述如下：　
　⒈甲○○於本院審理證稱：我不認識莊雅智、王建凱，告訴人是
    我姊姊的前男友，我沒有去找過莊雅智或王建凱，本院卷2
    第165、166頁「現在馬上把錢還來，不然我就報警處理」，
    「奇怪怎麼說我欠你錢，要報警，我人在這，手機被你拿去
    亂打亂用，你是流氓要收保護費喔」的對話紀錄是我與莊雅
    智的對話，但當初我的手機在告訴人那裡，他跟我借的，上
    開對話的意思我不知道，這是告訴人跟我姐的事，我只知道
    告訴人被他們押走，我姐的車被砸爛。108年1月22日我的手
    機在哪裡我忘記了，何時在告訴人那裡我也忘記了，這件事
    不關我的事，所以沒辦法記清楚。告訴人108年1月23日被打
    時，我的手機才在他身上，在此之前，手機都是我持有保管
    。本院卷2第155頁的臉書截圖是我的，第157頁照片是我前
    女友的爸爸，0000000000是前女友爸爸的手機，劉維尼（依
    依）是我當時的女朋友。我不知道我的手機為何掉在莊雅智
    車上且被拿來翻拍截圖，這要問告訴人，因為手機一直在他
    那邊，這個事情太久了，我忘記了，我跟莊雅智有本院卷2
    第167頁的對話是因為告訴人被押走毆打，這件事是我姐告
    訴我的，告訴人被放回來後，我有看到告訴人的臉等語（本
    院卷2第465-475頁）。
　⒉告訴人於本院審理證稱：我認識甲○○，他是我前女友的弟弟
    ，我的手機從來沒有借給別人，都是我自己使用，我也沒有
    跟甲○○借過手機，108年1月21日我沒有跟甲○○或被告莊雅智
    他們一起出去，時間已久記不起來。（提示偵一卷第29頁）
    我當時講的就是照筆錄打的，筆錄寫到掉一支手機，那支手
    機是甲○○的。（提示本院卷2第469頁）甲○○的手機沒有在我
    這裡，都在他本人身上，「奇怪怎麼說我欠你錢要報警我人
    在這手機被你拿去亂打亂用」手機上這些話不是我傳的等語
    （本院卷3第119-123頁）。
　⒊由上可知，關於108年1月21日甲○○之手機究竟係由甲○○或告
    訴人持有，甲○○供述反覆不一，前後矛盾，甚有可疑；而告
    訴人則再反於前揭偵訊所證，於本院證稱1月21日有無與甲○○及被告莊雅智、王建凱出去已不記憶，足徵其等證詞均有
    重大瑕疵，關鍵之點交代不清、互相推諉，無法解釋何以10
    8年1月21日掉落甲○○手機在被告王建凱車上，並有前開訊息
    傳訊予被告莊雅智，益徵被告莊雅智、王建凱辯稱當日相約
    毒品事宜因而遭甲○○及告訴人搶奪財物，故甲○○之手機始掉
    落車上一事，應係屬實，堪以採信。
  ㈨至被告莊雅智、王建凱雖就借款時點、見面目的、下車先後
    等之供述有些許出入，然其等對於該日遭告訴人及甲○○搶奪
    財物之重要之點，供述一致，並有上開具體事證可佐，自難
    僅以過程枝節略有不一，遽論其等所述不實，而為不利之認
    定。另原審雖以108年1月21日晚間，被告莊雅智及告訴人使
    用之手機均不曾用過臺南市東安路○○○○附近之基地台提供通
    訊服務，難認其等曾至該處；然查，告訴人業於偵訊供稱有
    與甲○○至被告王建凱車上談論毒品交易如上（偵一卷第29頁
    ），足徵其等確有與被告莊雅智、王建凱見面至明；再者，
    基地台電磁波涵蓋範圍達數公里，且雙方通訊時並不一定在
    該處，自難僅以其等未使用該處基地台遽論無此見面一事。
    又被告林琤、證人高○○雖就遭搶金額供述不一，然其等對於
    聽聞被告莊雅智、王建凱係遭甲○○持槍搶奪金錢及愷他命等
    重要之點，均證稱一致（偵五卷第50頁，原審卷三第377、3
    78、389、390頁，偵二卷第197、206頁，原審卷四第23、24
    、26頁），衡情，以此黑吃黑情事，本難詳細對外人說明，
    是被告莊雅智、王建凱未詳為告知他人，亦合常情，當難以
    此細節不一遽論並無此事。另上開行搶係由甲○○主導，告訴
    人陪同，被告2人雖認識告訴人，然因不認識甲○○，故被告
    莊雅智遭搶當下向其妻丙○○傳訊表示「在查」等語（原審卷
    四第175、177頁），自與常情相合，難認有何不可信。況且
    ，被告林琤、證人高○○、楊○瑋均曾供稱：告訴人在遭拘禁
    中曾告知其因欠錢才被甲○○逼迫為上開搶奪等語（偵五卷第
    50、53、54頁，原審卷三第378、389、401、402頁；偵二卷
    第206頁，原審卷四第19頁；偵二卷第33頁，原審卷三第420
    頁），以此勾稽，互核相符；衡以被告林琤、證人高○○、楊
    ○瑋敢攜同告訴人搭乘公眾交通工具之計程車至告訴人女友
    毛○○住處並往返，毫不擔心毛○○報警逮人，而使自己涉犯擄
    人勒贖重罪；證人毛○○於1月23日亦僅以妨害自由、毀損、
    傷害等罪報警備案（偵一卷第209-215、227-229頁），並無
    提及擄人勒贖情事；且告訴人之母親吳○琴、表哥吳○彬，對
    於告訴人遭拘禁一事並無任何報警求援之舉（偵一卷第276-
    278、296-297頁），顯見林琤、高○○、楊○瑋、毛○○、吳○琴
    、吳○彬等人亦不認為本案為擄人勒贖，否則以此重大事故
    ，其等豈敢不顧告訴人性命任意還價，將贖金砍至毫無行情
    之3萬元，甚至最後僅取走價值1萬1千元之愷他命而已，以
    此客觀情狀及所謂的取贖金額，實難遽論有何擄人勒贖犯行
    ，益見上開財物糾紛一事，確屬有據，可以採信；至告訴人
    、甲○○、毛○○否認此節，乃事理之常，其等本為搶奪之利害
    關係人，當難僅以其等否認，遽論無此搶奪財物一事。
　㈩綜上，被告莊雅智、王建凱辯稱係為索討上開遭告訴人與甲○○搶奪之財物，遂於108年1月23日將告訴人強押上車，剝奪
    告訴人之行動自由，並撥打電話向告訴人之親友催討損失之
    財物，其等主觀上應僅為取回先前遭告訴人及甲○○搶奪之金
    錢及毒品等財物，難認有何基於勒贖或不法所有之意圖，依
    據前揭判例、判決要旨，尚難遽論被告莊雅智、王建凱成立
    擄人勒贖罪，此部分應係觸犯刑法第302條剝奪行動自由罪
    ，公訴意旨容有未洽，然基本社會事實同一，且本院已諭知
    法條（本院卷1第223頁），無礙被告防禦，爰變更起訴法條
    。
三、論罪科刑：　　 
  ㈠被告4人行為後，刑法第302條第1項、第304條第1項固於108
    年12月25日修正公布，自108年12月27日生效，然該次修正
    僅係將刑法第302條第1項、第304條第1項原定而本應依刑法
    施行法第1條之1第2項規定修正提高30倍之罰金數額，換算
    調整予以明定，以增加法律明確性及使刑法分則各罪罰金數
    額具內在邏輯一致性（修正說明參照），是其構成要件、法
    定刑並無變動，尚非法律變更，應適用裁判時即修正後之規
    定，而無新舊法比較問題（最高法院107年度台上字第4438
    號判決意旨參照）。
  ㈡按刑法第302條第1項、第304條第1項及第305條之罪，均係以
    人之自由為其保護之法益。而刑法第302條第1項之罪所稱之
    非法方法，已包括強暴、脅迫或恐嚇等一切不法手段在內。
    因之，如以非法方法剝奪他人行動自由行為繼續中，再對被
    害人施加恐嚇，或以恐嚇之手段迫使被害人行無義務之事；
    則其恐嚇之行為，仍屬於非法方法剝奪行動自由之部分行為
    ，僅論以刑法第302條第1項之罪，無另成立同法第304條或
    第305條之罪之餘地（最高法院89年度台上字第780號判決意
    旨參照）。又刑法第302條第1項之妨害自由罪，原以強暴、
    脅迫為構成要件，其因而致普通傷害，乃強暴、脅迫當然之
    結果，除另有傷害故意外，仍祇成立該條項之罪，無同法第
    277條第1項之適用（最高法院30年上字第3701號判例意旨參
    照）。
　㈢核被告莊雅智、王建凱、許璟豪所為，均係犯刑法第302條第
    1項之剝奪他人行動自由罪；被告林琤所為，則係犯刑法第3
    04條第1項之強制罪。被告莊雅智、王建凱為解決與告訴人
    及甲○○間之財物糾紛，先堵住去路毀損車輛擋風玻璃等（毀
    損業已撤告）而強押告訴人上車，將之押往他處，過程中以
    器物攻擊或徒手毆打之暴力手段，剝奪告訴人之行動自由，
    致其身體受傷，乃以強暴非法剝奪行動自由之當然結果，不
    另論傷害罪（傷害部分業已撤告）；又於剝奪告訴人行動自
    由期間，強令其交還財物而取得愷他命1包，為剝奪行動自
    由之部分行為，不另論強制罪。
  ㈣被告莊雅智、王建凱、許璟豪與數名不詳成年人就上開妨害
    自由犯行；被告林琤與少年楊○瑋就強制犯行，各有犯意聯
    絡及行為分擔，各為共同正犯。
  ㈤被告莊雅智、王建凱強押告訴人上車剝奪其行動自由後，陸
    續將之強押轉往數個處所，行為時間密接，侵害同一法益，
    各行為之獨立性極為薄弱，顯係基於一個犯罪目的所為之接
    續行為，屬接續犯而僅論以一罪。
　㈥被告林琤係與少年楊○瑋共同實行強制罪，應依兒童及少年福
    利與權益保障法第112條第1項前段規定加重其刑。
四、撤銷改判之理由（被告莊雅智、王建凱擄人勒贖及被告許璟
    豪部分）：
  ㈠原審以被告3人此部分罪證明確，予以論科，固非無見。惟查
    ，被告莊雅智、王建凱係因上開財物糾紛而犯本案，依據前
    開說明，其等並無不法所有之取贖意圖，尚難該當擄人勒贖
    罪嫌，原審此部分之認定，即有違誤。再者，被告許璟豪與
    被告莊雅智、王建凱就剝奪行動自由犯行有犯意聯絡及行為
    分擔，應論以共同正犯，原判決漏未論及，亦有未當。另原
    判決諭知沒收之頭套1個，並無證據可認係何人所有，此據
    被告莊雅智、王建凱供陳在卷，且非違禁物，又不具重要性
    ，原審宣告沒收，難認有據。
　㈡被告莊雅智、王建凱提起上訴，以其等無擄人勒贖犯意指摘
    原判決違誤，為有理由；檢察官提起上訴，指摘原判決量刑
    過輕，然其等所為並非擄人勒贖犯行，乃係剝奪行動自由，
    法定刑度大幅下降，自無量刑過輕，此一上訴為無理由；且
    被告許璟豪部分亦有上開可議之處，自應由本院將原判決此
    部分撤銷改判。
　㈢爰審酌被告莊雅智、王建凱夥同數名不詳成年男子強押拘禁
    告訴人，過程中所施毀損告訴人使用管領車輛擋風玻璃等、
    毆打傷害告訴人身體、拘禁告訴人略逾24小時之暴力手段，
    不僅侵害告訴人之財產權及使告訴人身心受創、蒙受苦痛，
    並破壞社會治安而影響社會秩序；被告許璟豪剝奪告訴人之
    行動自由，均侵害告訴人之自由權利，並考量被告莊雅智、
    王建凱、許璟豪於本院坦承上開犯行之犯後態度，被告許璟
    豪自始坦承，態度堪稱良好，再斟酌被告3人在為本件犯行
    之前，均無故意犯罪而業遭判刑處罰之紀錄，有臺灣高等法
    院被告前案紀錄表可憑，又被告莊雅智、王建凱、許璟豪均
    與告訴人達成和解並予賠償，有被告莊雅智、王建凱與告訴
    人之原審法院108年度南司重附民移調字第2號、108年度重
    附民字第11號調解筆錄、撤回告訴狀，被告許璟豪與告訴人
    之原審法院108年度重附民字第11號、109年度南司重附民移
    調字第3號調解筆錄及履行調解條件之匯款紀錄各1份可參（
    原審卷二第27-31頁，原審卷三卷第341-343、471-472頁，
    原審卷四第417-423頁），顯見被告莊雅智、王建凱、許璟
    豪存有彌補過錯之心意，復兼衡被告莊雅智自述○○肄業、有
    一名未成年子女、從事木工須扶養父親、妻子及幼子，被告
    王建凱自述○○畢業、有小孩、從事工廠作業員而須扶養母親
    ，被告許璟豪自述○○畢業、無子女、在家幫忙而須扶養母親
    之智識程度、家庭經濟狀況等一切情狀，分別量處如主文所
    示之刑，並就被告許璟豪所犯部分併諭知如易科罰金之折算
    標準。
五、駁回上訴之理由（被告林琤部分）：
  ㈠原審認被告林琤事證明確，論罪如上，並審酌被告林琤以強
    迫手段逼使告訴人行無義務之事，侵害告訴人之自由權利，
    並考量被告林琤於原審否認犯行，於本院審理始坦承之犯後
    態度，斟酌被告林琤在為本件犯行之前，無故意犯罪而業遭
    判刑處罰之紀錄，有前案紀錄表可憑，被告林琤原未與告訴
    人和解，嗣於本院審理期間雖成立調解願意賠償12萬元（本
    院卷3第343-345頁），然僅賠償22000元，並無依約履行完
    畢（本院卷3第338-340、347-355頁)，兼衡被告林琤自述係
    ○○肄業、無子女、從事水果包裝場銷售員而須扶養母親之智
    識程度、家庭經濟狀況等一切情狀，量處有期徒刑6月，並
    諭知易科罰金之折算標準。本院經核原審認事用法，並無不
    當，量刑方面尚稱允洽，應予維持。
　㈡檢察官以被告林琤「未得帳戶所有人之授權而提領款項」之
    「不正方法」，應構成刑法第339條之2第1項以不正方法由
    自動付款設備取得他人之物罪，而認原判決論以刑法第304
    條第1項強制罪，容有違誤。惟刑法第339條之2第1項之以不
    正方法由自動付款設備取得他人之物罪，其所謂之不正方法
    ，一為使用偽造金融卡及正確密碼提款，另一則為行為人使
    用真正之金融卡及正確密碼，但未得帳戶所有人之授權而提
    領款項。經查，告訴人本無提供其金融卡密碼予被告林琤及
    楊○瑋，使其等得以運用金融卡之義務，被告林琤及楊○瑋亦
    無令告訴人配合提出金融卡密碼而供其等運用之合法權利，
    楊○瑋對告訴人施以壓手及持西瓜刀恫稱講錯密碼就要剁手
    之威脅作為，被告林琤、楊○瑋方得以從告訴人取得密碼，
    可見被告林琤、楊○瑋係為圖迫使告訴人提供金融卡密碼以
    供運用，遂以上開強脅手段，向告訴人逼問金融卡密碼，迫
    使並無交出金融卡密碼義務之告訴人，因內心害怕而自由意
    志受到影響，只得向被告林琤、楊○瑋告知金融卡密碼。故
    依前開所述，被告林琤出於迫使告訴人提供金融卡密碼以供
    運用之意，對告訴人施以強脅手段，逼使告訴人因恐懼而自
    由意志受到影響告知密碼，忍受此一無義務之事，此與上揭
    不正方法型態有別，難認該當刑法第339條之2第1項之構成
    要件。是原審之法律適用應屬正確，上開認定及量刑，並無
    違誤不當，檢察官執此前詞提起上訴，為無理由，應予駁回
    。
　㈢既無從認定被告林琤有共同觸犯攜帶兇器強盜及以不正方法
    由自動付款設備取得他人之物之犯行，且被告林琤所為亦應
    評價為強制犯行，公訴意旨此部所認，即有未洽，然就被告
    林琤所犯強制罪部分，因基本社會事實同一而變更起訴法條
    ，且因公訴意旨所指被告林琤涉犯以不正方法由自動付款設
    備取得他人之物未遂罪部分與由強盜罪變更為強制罪之犯行
    間，有法條競合之裁判上一罪關係，原審不另為無罪之諭知
    ，此部分雖因一部上訴而一併上訴，然檢察官即被告均無爭
    執，本院認同原審見解，此部分自應同為駁回，附此敘明。
六、被告莊雅智、許璟豪經合法傳喚，無正當理由不到庭，爰不
    待其陳述，逕行判決。
據上論斷，應依刑事訴訟法第368條、第369條第1項前段、第371
條、第364條、第299條第1項前段，判決如主文。
本件經檢察官呂舒雯提起公訴，檢察官廖羽羚提起上訴，檢察官
謝錫和到庭執行職務。
中　　華　　民　　國　　111 　年　　9 　　月　　15　　日
                  刑事第五庭    審判長法　官  蔡廷宜
                                      法　官  蔡川富
                                      法　官  翁世容
以上正本證明與原本無異。
被告莊雅智、王建凱、許璟豪部分，如不服本判決應於收受送達
後20日內向本院提出上訴書狀，其未敘述上訴理由者，並得於提
起上訴後20日內向本院補提理由書（均須按他造當事人之人數附
繕本）「切勿逕送上級法院」。
被告林琤(原名葉冠志、林冠志）部分，檢察官如不服本判決應
於收受本判決後20日內向本院提出上訴書，其未敘述上訴理由者
並得於提起上訴後20日內向本院補提理由書（但應受刑事妥速審
判法第9條之限制）。被告林琤(原名葉冠志、林冠志）不得上訴
。
　　　　　　　　　　　　　　　　　　　書記官  顏惠華
中　　華　　民　　國　　111 　年　　9 　　月　　15　　日
附錄本案論罪科刑法條：　　
中華民國刑法第302條
私行拘禁或以其他非法方法，剝奪人之行動自由者，處5年以下
有期徒刑、拘役或9千元以下罰金。
因而致人於死者，處無期徒刑或7年以上有期徒刑；致重傷者，
處3年以上10年以下有期徒刑。
第1項之未遂犯罰之。
中華民國刑法第304條
以強暴、脅迫使人行無義務之事或妨害人行使權利者，處3年以
下有期徒刑、拘役或9千元以下罰金。
前項之未遂犯罰之。
刑事妥速審判法第9條
除前條情形外，第二審法院維持第一審所為無罪判決，提起上訴
之理由，以下列事項為限：
一、判決所適用之法令牴觸憲法。
二、判決違背司法院解釋。
三、判決違背判例。
刑事訴訟法第377條至第379條、第393條第1款規定，於前項案件
之審理，不適用之。
【附件】：
辛○○於偵訊及審理之供證述 偵卷一第29-41、127-137、261-266、145-146頁，原審卷二第268-365頁，本院卷二第9-16頁，本院卷三第119-129、291-341頁 莊雅智於偵訊及審理之供證述 偵卷三第71-95、101-106頁，聲羈45卷第21-26頁，原審卷一第53-56、399-418頁，原審卷二第51-64、261-368頁，原審卷三第77-131、167-175、255-302、363-370、373-443頁，原審卷四第9-62、77-130、323-380頁，本院卷一第221-240、411-418頁，本院卷二第9-17、263-268頁 王建凱於偵訊及審理之供證述  偵卷三第181-209、225、229、231-234頁，聲羈45卷第21-26頁，原審卷一第61-64、399-418頁，原審卷二第69-84、261-368頁，原審卷三第77-131、167-175、255-302、363-370、373-443頁，原審卷四第9-62、77-130、323-380頁，本院卷一第221-240、411至418頁，本院卷二第9-17、263-268、461-476頁，本院卷三第115-130、291-341頁 許璟豪於偵訊及審理之供證述 偵卷四第63-73、77-89頁，聲羈50卷第21-25頁，原審卷一第65-68、399-418頁，原審卷二第91-102、261-368頁，原審卷三第77-131、167-175、255-302、363-370、373-443頁，原審卷四第9-62、77-130、323-380頁，本院卷一第221-240、411-418頁，本院卷二第9-17頁 林琤於偵訊及審理之供證述 偵卷五第41-61頁，偵卷四第133-145頁，聲羈131卷第21-25頁，原審卷一第57-59、399-418頁，原審卷二第103-112、261-368頁，原審卷三第77-131、167-175、255-302、363-370、373-443頁，原審卷四第9-62、77-130、323-380頁，本院卷一第221-240、411-418頁，本院卷二第9-17、263-268、461-476頁，本院卷三第291-341頁 少年楊○瑋於偵訊及審理之證述 偵卷二第29-41、45-61、85-91頁，原審卷一第511-512頁，原審卷三第416-443頁 高○○於偵訊及審理之證述 偵卷二第195-215頁，原審卷三第223-224頁，原審卷四第16-43頁 林○○於偵訊之證述 偵卷二第279-289頁 黃○○於偵訊之證述 偵卷四第185-195頁 毛○○於偵訊及審理之證述 偵卷一第235-241、261-266頁，原審卷三第85-130頁 吳○琴於偵訊之證述 偵卷一第295-299頁 吳○彬於偵訊之證述 偵卷一第275-281頁 楊○○於審理之證述 原審卷三第280-290頁 鍾○○、蔡○○於偵訊之證述 偵卷一第199-201、205-207頁   庚○○於審理之證述 原審卷三第290-300頁 丙○○於審理之證述 原審卷四第43-62頁